---
title: "Attraktivität von Universitäten im Vergleich"
author: "Antonio Amaddio"
date: "6/23/2022"
output:
  html_document:
    toc: true
    toc_float: true
    number_sections: true
---

```{r setup, include=TRUE}
knitr::opts_chunk$set(echo = FALSE)
# Daten einlesen
library(readr)
#raw_data <- read_csv("data_project_935154_2022_06_22.csv")
raw_data <- read_delim("data_project_935154_2022_06_23_perfect_data.csv", 
    delim = ";", escape_double = FALSE, trim_ws = TRUE)
# Uni: A; Auswertung: auto; Zeit & Ort: flexibel; Bedingung: 1
study_data <- data.frame(id = raw_data[["lfdn"]])
study_data$intension_to_apply_uni_a <- rowMeans(raw_data[,c("v_30", "v_31", "v_32", "v_33", "v_34")])
study_data$attraction_uni_a <- rowMeans(raw_data[,c("v_55", "v_56", "v_57", "v_58", "v_59", "v_60", "v_61", "v_62", "v_63", "v_64" )])

# Uni: B; Auswertung: human; Zeit & Ort: fix; Bedingung: 4
study_data$intension_to_apply_uni_b <- rowMeans(raw_data[,c("v_45", "v_46", "v_47", "v_48", "v_49")])
study_data$attraction_uni_b <- rowMeans(raw_data[,c("v_65", "v_66", "v_67", "v_68", "v_69", "v_70", "v_71", "v_72", "v_73", "v_74")])

# Uni: C; Auswertung: auto; Zeit & Ort: fix; Bedingung: 2
study_data$intension_to_apply_uni_c <- rowMeans(raw_data[,c("v_130","v_131","v_132","v_133","v_134")])
study_data$attraction_uni_c <- rowMeans(raw_data[,c("v_110", "v_111", "v_112", "v_113", "v_114", "v_115", "v_116", "v_117", "v_118", "v_119")])

# Uni: D; Auswertung: human; Zeit & Ort: flexibel; Bedingung: 3
study_data$intension_to_apply_uni_d <- rowMeans(raw_data[,c("v_105", "v_106", "v_107", "v_108", "v_109" )])
study_data$attraction_uni_d <- rowMeans(raw_data[,c("v_120", "v_121", "v_122", "v_123", "v_124", "v_125", "v_126", "v_127", "v_128", "v_129")])

# Aggreggierte Mittelwerte nach Gruppen Auswertung: human = 0; auto = 1
study_data$mean_intension_to_apply_uni_human_assessment <- rowMeans(cbind(study_data$intension_to_apply_uni_b, study_data$intension_to_apply_uni_d))
study_data$mean_intension_to_apply_uni_auto_assessment <- rowMeans(cbind(study_data$intension_to_apply_uni_a, study_data$intension_to_apply_uni_c))
study_data$mean_attraction_uni_human_assessment <- rowMeans(cbind(study_data$attraction_uni_b, study_data$attraction_apply_uni_d))
study_data$mean_attraction_uni_auto_assessment <- rowMeans(cbind(study_data$attraction_uni_a, study_data$attraction_apply_uni_c))
# "" nach zeitlicher / oertlicher Pruefungsmodalitaet: flexible = 0; fix = 1
study_data$mean_intension_to_apply_uni_flexible_assessment <- rowMeans(cbind(study_data$intension_to_apply_uni_a, study_data$intension_to_apply_uni_d))
study_data$mean_intension_to_apply_uni_fixed_assessment <- rowMeans(cbind(study_data$intension_to_apply_uni_b, study_data$intension_to_apply_uni_c))
study_data$mean_attraction_uni_flexible_assessment <- rowMeans(cbind(study_data$attraction_uni_a, study_data$attraction_apply_uni_d))
study_data$mean_attraction_uni_fixed_assessment <- rowMeans(cbind(study_data$attraction_uni_b, study_data$attraction_apply_uni_c))

study_data$technical_affinity1 <- rowMeans(raw_data[,c("v_16", "v_17", "v_18", "v_19", "v_20" )])
study_data$technical_affinity2 <- rowMeans(raw_data[,c("v_35", "v_36", "v_37", "v_38")])
study_data$mean_technical_affinity <- rowMeans(cbind(study_data$technical_affinity1, study_data$technical_affinity2))

# todo: noch richtig in einen Faktor konvertieren
# oder als kontinuierliche Variable behalten?
# https://www.datacamp.com/tutorial/factor-levels-r
study_data$age <- raw_data[["v_76"]]

# todo: noch richtig in einen Faktor konvertieren
# https://www.datacamp.com/tutorial/factor-levels-r
study_data$gender <- factor(raw_data[["v_79"]])
# levels(study_data$gender) <- c("w","m","o","na")

# todo: noch richtig in einen Faktor konvertieren
# https://www.datacamp.com/tutorial/factor-levels-r
study_data$course_of_study <- factor(raw_data[["v_135"]])

# weites Datenformat in langes Datenformat ändern
# siehe: http://www.cookbook-r.com/Manipulating_data/Converting_data_between_wide_and_long_format/
summary(study_data)
# add dummy 
library(tidyr)
#### Erstelle die aggregierten Werte für die abhängigen Variablen für die Prüfungsauswertung (H1)
####### Bewerbungsabsicht (intension)
assessment_data <- gather(study_data, human_auto, intension, mean_intension_to_apply_uni_human_assessment:mean_intension_to_apply_uni_auto_assessment, factor_key=TRUE)
# Rename factor names from "mean_intension_to_apply_uni_human_assessment" and "mean_intension_to_apply_uni_auto_assessment" to "first" and "second"
levels(assessment_data$human_auto)[levels(assessment_data$human_auto)=="mean_intension_to_apply_uni_human_assessment"] <- "human"
levels(assessment_data$human_auto)[levels(assessment_data$human_auto)=="mean_intension_to_apply_uni_auto_assessment"] <- "auto"

####### Attraktivität (attraction)
attraction_data_long <- gather(study_data, human_auto, attraction, mean_attraction_uni_human_assessment:mean_attraction_uni_auto_assessment, factor_key=TRUE)

assessment_data$attraction <- attraction_data_long$attraction
assessment_data$mean_attraction_uni_human_assessment <- attraction_data_long$mean_attraction_uni_human_assessment
assessment_data$mean_attraction_uni_auto_assessment <- attraction_data_long$mean_attraction_uni_auto_assessment
rm(attraction_data_long) # Hilfsvariable löschen

#### Erstelle die aggregierten Werte für die abhängigen Variablen für die Prüfungsmodalität (H2)
modality_data <- gather(study_data, flexible_fixed, intension, mean_intension_to_apply_uni_flexible_assessment:mean_intension_to_apply_uni_fixed_assessment, factor_key=TRUE)
# Rename factor names from "mean_intension_to_apply_uni_human_assessment" and "mean_intension_to_apply_uni_auto_assessment" to "first" and "second"
levels(modality_data$flexible_fixed)[levels(modality_data$flexible_fixed)=="mean_intension_to_apply_uni_flexible_assessment"] <- "flexible"
levels(modality_data$flexible_fixed)[levels(modality_data$flexible_fixed)=="mean_intension_to_apply_uni_fixed_assessment"] <- "fixed"

####### Attraktivität (attraction)
attraction_data_long <- gather(study_data, flexible_fixed, attraction, mean_attraction_uni_flexible_assessment:mean_attraction_uni_fixed_assessment, factor_key=TRUE)

modality_data$attraction <- attraction_data_long$attraction
modality_data$mean_attraction_uni_human_assessment <- attraction_data_long$mean_attraction_uni_human_assessment
modality_data$mean_attraction_uni_auto_assessment <- attraction_data_long$mean_attraction_uni_auto_assessment
rm(attraction_data_long) # Hilfsvariable löschen
```

# Skalen der items

## Skala Bewerbungsabsicht
 - 1: Ich stimme voll zu
 - 2:  
 - 3:  
 - 4:  
 - 5: Ich stimme gar nicht zu

## Skala Attraktivität
 - 1: Ich stimme voll zu
 - 2:  
 - 3:  
 - 4:  
 - 5: Ich stimme gar nicht zu

## Skala Technische Affinität I
 - 1: Ich stimme gar nicht zu
 - 2:  
 - 3:  
 - 4:  
 - 5: Ich stimme voll zu

## Skala Technische Affinität II
 - 1: Trifft überhaupt nicht zu
 - 2:  
 - 3:  
 - 4:  
 - 5: Trifft voll zu

## Geschlecht

 - 1: weiblich
 - 2: männlich
 - 3: andere
 - 4: keine Angabe
 
## Studiengang

- 1: Biologie, Chemie, Pharmazie
- 2: Erziehungswissenschaft und Psychologie
- 3: Geowissenschaften
- 4: Geschichts- und Kulturwissenschaften
- 5: Mathematik und Informatik
- 6: Philosophie und Geisteswissenschaften
- 7: Physik
- 8: Politik- und Sozialwissenschaften
- 9: Rechtswissenschaft
- 10: Veterinärmedizin
- 11: Wirtschaftswissenschaft
- 12:  Medizin
 

# Deskriptivstatistik

Mittelwerte d. abhängigen Variablen Bewerbungsabsicht:

 - Personen, die Unis mit menschlicher Auswertung präferieren: <b>`r mean(study_data$mean_intension_to_apply_uni_human_assessment)`</b>
 - Personen, die Unis mit maschineller Auswertung präferieren: <b>`r mean(study_data$mean_intension_to_apply_uni_auto_assessment)`</b>
 
 Mittelwerte d. abhängigen Variablen Attraktivität (d. Uni):

 - Personen, die Unis mit menschlicher Auswertung präferieren: <b>`r mean(study_data$mean_attraction_uni_human_assessment)`</b>
 - Personen, die Unis mit maschineller Auswertung präferieren: <b>`r mean(study_data$mean_attraction_uni_auto_assessment)`</b>

```{r, include=TRUE, echo=TRUE}

summary(study_data)
# Histogramm einzelner Variablen ausgeben
# zum Beispiel Attraktivität der Uni 1
# Mittelwert aller Attraktivitätsitems
hist(study_data$mean_intension_to_apply_uni_human_assessment)
hist(study_data$mean_intension_to_apply_uni_auto_assessment)

# Zentrierung der kontinuierlichen Kovariaten am Gesamtmittelwert zur
# vereinfachten Interpretation, wenn natürlicher Nullpunkt nicht sinnvoll
assessment_data$c_age <- jtools::center(data = assessment_data$age)
modality_data$c_age <- jtools::center(data = assessment_data$age)

# Gruppenspezifische (human/auto) Mittelwerte auf dem Outcome (Attraktivität)
library(car)
car::Tapply(intension ~ human_auto, data = assessment_data, fun = mean)
# Alle gruppenspezifischen Mittelwerte kontrollieren, ob große Mittelwertsunterschiede vorliegen
#library(psych)
psych::describeBy(assessment_data, group = assessment_data$human_auto)
```

## Hypothesentest H1: Haupteffekt der UV1

Menschliche Prüfungsauswertung (human) im Vergleich zu algorithmischer Auswertung (automatisiert) führt zu höherer 

 - a) Bewerbungsabsicht 

```{r, include=TRUE, echo=TRUE, warning=FALSE}
library(EffectLiteR)

# - klassische ANCOVA 
# - dichotome nominale UV: Prüfungsauswertung (human = 0; auto = 1)
# - dichotome Kovariate: Prüfungsmodalität (flexibel = 0; fixed = 1)
# - ordinale kategoriale Kovariate: Alter (18 - 99)
# - nominale Kovariate: Geschlecht (weiblich = 1; männlich = 2; andere = 3; kA = 4)
# - nominale Kovariate: Studiengang (1 - 12)
# - ordinale kategoriale AV: intention to apply (1 = strongly agree; 6 = strongly disagree)
# - Dummykodierung: Bedingung 3 & 4 = 2 (human); Bedingungen 1 & 2 = 1 (auto)
# 
# ⇒ statistische Frage: weicht die mittlere Bewerbungsabsicht von Universitäten mit menschlicher Auswertung von maschineller Auswertung ab?

h1a_model <- effectLite(y = "intension", # AV
                 x = "human_auto", # Treatmentvariable
                 control = "auto", # Kodierung der Kontrollgruppe
                 k = c( "gender", "course_of_study"),
                 z = c("attraction", "c_age"),
                 data = assessment_data,
                 interactions = "none" # Interaktion zwischen Kovariaten zulassen, jedoch nicht zwischen Kovariate und treatmentvariable
                 )

print(h1a_model)
```

 - b) wahrgenommener Attraktivität der Universität.
 - “”
 - ordinale AV: universitarial attractiveness (1 = strongly agree; 6 = strongly disagree)
 - ⇒ statistische Frage: weicht die mittlere Attraktivität von Universitäten mit menschlicher Auswertung von maschineller Auswertung ab?

```{r, include=TRUE, echo=TRUE, warning=FALSE}



h1b_model <- effectLite(y = "attraction", # AV
                 x = "human_auto", # Treatmentvariable
                 control = "auto", # Kodierung der Kontrollgruppe
                 k = c( "gender", "course_of_study"),
                 z = c("intension", "c_age"),
                 data = assessment_data,
                 interactions = "none" # Interaktion zwischen Kovariaten zulassen, jedoch nicht zwischen Kovariate und treatmentvariable
                 )

print(h1b_model)
```

## Hypothesentest H2: Haupteffekt der UV2
Flexible Prüfungsabnahme (in Zeit & Ort)  im Vergleich zu unflexibler Prüfungsabnahme führt zu höherer 

 - a) Bewerbungsabsicht 

```{r, include=TRUE, echo=TRUE, warning=FALSE}
# - klassische ANCOVA 
# - dichotome nominale UV: Prüfungsmodalität (flexibel = 0; fixed = 1)
# - dichotome Kovariate: Prüfungsauswertung (human = 0; auto = 1)
# - ordinale kategoriale Kovariate: Alter (18 - 99)
# - nominale Kovariate: Geschlecht (weiblich = 1; männlich = 2; andere = 3; kA = 4)
# - nominale Kovariate: Studiengang (1 - 12)
# - ordinale kategoriale AV: intention to apply (1 = strongly agree; 6 = strongly disagree)
# - Dummykodierung: Bedingung 1 & 3 = 2 (flexibel); Bedingungen 2 & 4 = 1 (fix)
# 
# ⇒ statistische Frage: weicht die mittlere Bewerbungsabsicht von Universitäten mit flexibler orts- & zeitabhängiger Prüfungsabnahme von flexibler ab?

h2a_model <- effectLite(y = "intension", # AV
                 x = "flexible_fixed", # Treatmentvariable
                 control = "fixed", # Kodierung der Kontrollgruppe
                 k = c( "gender", "course_of_study"),
                 z = c("attraction", "c_age"),
                 data = modality_data,
                 interactions = "none" # Interaktion zwischen Kovariaten zulassen, jedoch nicht zwischen Kovariate und treatmentvariable
                 )

print(h2a_model)
```

 - b) wahrgenommener Attraktivität der Universität.

```{r, include=TRUE, echo=TRUE, warning=FALSE}

# - “”
# - ordinale kategoriale AV: universitarial attractiveness (1 = strongly agree; 6 = strongly disagree)
# ⇒ statistische Frage: weicht die mittlere Attraktivität von Universitäten mit flexibler orts- & zeitabhängiger Prüfungsabnahme von flexibler ab?

h2b_model <- effectLite(y = "attraction", # AV
                 x = "flexible_fixed", # Treatmentvariable
                 control = "fixed", # Kodierung der Kontrollgruppe
                 k = c( "gender", "course_of_study"),
                 z = c("intension", "c_age"),
                 data = modality_data,
                 interactions = "none" # Interaktion zwischen Kovariaten zulassen, jedoch nicht zwischen Kovariate und treatmentvariable
                 )

print(h2b_model)
```


## Hypothesentest H3: Moderation

Bei Personen mit hoch ausgeprägter technischer Affinität ist der Effekt in der H1 geringer als bei Personen mit niedrig ausgeprägter technischer Affinität 
 
 - a) Bewerbungsabsicht 

```{r, include=TRUE, echo=TRUE, warning=FALSE}
# - generalisierte ANCOVA 
# - dichotome nominalskalierte UV1: Prüfungsmodalität (flexibel = 0; fix = 1)
# - (polytomer) ordinalskalierter Moderator: technische Affinität (not true at all = 1; very true = 5) 
# - dichotome Kovariate: Prüfungsmodalität (flexibel = 0; fix = 1)
# - ordinale kategoriale Kovariate: Alter (18 - 99)
# - nominale Kovariate: Geschlecht (weiblich = 1; männlich = 2; andere = 3; kA = 4)
# - nominale Kovariate: Studiengang (1 - 12)
# - ordinale kategoriale AV: intention to apply (1 = strongly agree; 6 = strongly disagree)
# - Dummykodierung: Bedingung 3 & 4 = 2 (human); Bedingungen 1 & 2 = 1 (auto)
# 
# ⇒ statistische Frage: ist der Interaktionsterm zwischen der Prüfungsmodalität und technischer Affinität bedeutsam in ihrer Vorhersage der Bewerbungsabsicht?

h3a_model <- effectLite(y = "intension", # AV
                 x = "human_auto", # Treatmentvariable
                 control = "auto", # Kodierung der Kontrollgruppe
                 k = c( "gender", "course_of_study"),
                 z = c("attraction", "c_age", "mean_technical_affinity"),
                 data = assessment_data,
                 interactions = "X:K" # Interaktion zwischen Kovariaten zulassen, jedoch nicht zwischen Kovariate und treatmentvariable
                 )

print(h3a_model)

# plot der von bedingten Effekten + SE
# https://rdrr.io/cran/EffectLiteR/src/R/elr_plot_condeffects.R
conditionalEffectsPlot(h3a_model, zsel = "mean_technical_affinity", gxsel = "g1", 
                       colour = "", show.ci = TRUE)
```

b) wahrgenommener Attraktivität der Universität.

```{r, include=TRUE, echo=TRUE, warning=FALSE}
# - “”
# - ordinale kategoriale AV: universitarial attractiveness (1 = strongly agree; 6 = strongly disagree)
# ⇒ statistische Frage: ist der Interaktionsterm zwischen der Prüfungsmodalität und technischer Affinität bedeutsam in ihrer Vorhersage der Attraktivität der Universität?


h3b_model <- effectLite(y = "attraction", # AV
                 x = "human_auto", # Treatmentvariable
                 control = "auto", # Kodierung der Kontrollgruppe
                 k = c( "gender", "course_of_study"),
                 z = c("intension", "c_age", "mean_technical_affinity"),
                 data = assessment_data,
                 interactions = "X:K" # Interaktion zwischen Kovariaten zulassen, jedoch nicht zwischen Kovariate und treatmentvariable
                 )

print(h3b_model)

# plot der von bedingten Effekten + SE
# https://rdrr.io/cran/EffectLiteR/src/R/elr_plot_condeffects.R
conditionalEffectsPlot(h3b_model, zsel = "mean_technical_affinity", gxsel = "g1", 
                       colour = "", show.ci = TRUE)

```



